【裁判字號】    89,交上易,898
【裁判日期】    890517
【裁判案由】    過失傷害
【裁判全文】
臺灣高等法院臺中分院刑事判決          民國八十九年度交上易字第八九八號
    上  訴  人
    即  被  告  丙○○
右上訴人因過失傷害案件，不服台灣台中地方法院八十九年度交易字第五三號，中華
民國八十九年二月廿九日第一審判決（起訴案號：台灣台中地方法院檢察署八十八年
度偵字第六五四號），提起上訴，本院判決如左：
    主      文
上訴駁回。
    事實及理由
一、本案經本院審理結果，認第一審判決認事用法及量刑均無不當，應予維持，並引
    用第一審判決書記載之事實、證據及理由（如附件）。
二、上訴人即被告丙○○在本院舉乙○○作證，指其為現場目擊證人，而據乙○○在
    本院證稱當時伊駕車跟在被告車後，被告於左轉專用燈號亮起時，起步左轉惠來
    路，係告訴人丁○○駕駛機車沿中港路由西向東闖紅燈撞到被告小貨車右後車角
    云云，惟查本案自偵查迄原審審理中，被告均未曾提及有乙○○之人在場目擊，
    何以至本院審理時始突然舉出乙○○作證，已有可疑，且被告稱乙○○有給予名
    片，則被告更不用查訪，在偵查中即可舉乙○○作證，何以不為而延至本院始要
    求傳訊，是乙○○於肇事當時是否真有在場，其證言實不能遽信，被告上訴否認
    其有過失，非可採取，上訴為無理由，應予駁回。
三、據上論斷，應依刑事訴訟法第三百七十三條、第三百六十八條，判決如主文。
本案經檢察官甲○○到庭執行職務。
中      華      民      國    八十九     年      五       月    十七    日
                                  臺灣高等法院臺中分院刑事第二庭
                                        審判長法  官  羅  禮  政
                                              法  官  蔡  聰  明
                                              法  官  陳  欣  安
右正本證明與原本無異。
不得上訴。
                                              書記官  陳  秀  真
中      華      民      國    八十九     年      五       月    十八    日
                                                                        Ｆ
臺灣臺中地方法院刑事判決                      八十九年度交易字第五三號
    公  訴  人  臺灣台中地方法院檢察署檢察官
    被      告  丙○○  男四十五歲( 民國○○○年○月○日生)
                        住台中市北屯區同平巷三七之一號附一
                        身分證統一編號：Ｑ一0000000號
右列被告因過失傷害案件，經檢察官提起公訴 (八十八年度偵字第六五四號），本院
判決如左：
    主  文
丙○○從事業務之人，因業務上之過失傷害人，處有期徒刑參月，如易科罰金，以參
佰元折算壹日。
    事  實
一、丙○○經營洲源電機廠，平日駕駛車牌號碼ＯＰ－八二一七號自用小貨車載送所
    生產電桿機予客戶，乃從事駕駛為其附隨業務之人，於民國八十八年六月十六日
    下午二時三十分許，駕駛上開自用小貨車載送電桿機欲至客戶處，沿台中市西屯
    區○○○路由東往西方向行駛，途經台中市西屯區○○○路與惠來路之交岔路口
    欲左轉惠來路時，本應注意車前狀況，並隨時採取必要之安全措施，而依當時天
    候晴，日間自然光線，路面乾燥、無缺陷及無障礙物，視距良好，又無不能注意
    之情形，詎其能注意，竟疏未注意車前狀況，猶貿然左轉，適有丁○○駕駛車牌
    號碼ＪＣＸ－七六六號重型機車，沿台中市西屯區○○○路由西往東方向駛經該
    交岔路口，亦疏未注意車前狀況，即逕行駛出，因而在該交岔路口內，丙○○所
    駕自用小貨車右後車角遂與丁○○所駕機車前車頭發生碰撞，使丁○○人車倒地
    ，致丁○○受有右側鎖骨骨折之傷害。丙○○則於肇事後，在未經有偵查權之機
    關或公務員發覺為犯嫌前，向處理本件車禍之警員周明彰自首即陳明其為肇事者
    及肇事經過，並願接受裁判。
二、案經丁○○訴請臺灣臺中地方法院檢察署檢察官偵查起訴。
    理  由
一、訊之被告丙○○矢口否認有何過失犯行，辯稱：當時伊是依燈光號誌為紅燈左轉
    箭頭之指示左轉，因丁○○駕駛機車違反燈光號誌之指示闖紅燈，以致兩車發生
    碰撞云云。惟查前開犯罪事實，業據告訴人丁○○於偵審中指訴綦詳，並有台中
    市○○○道路交通事故調查報告表乙份、現場照片三張及診斷證明書乙紙附卷可
    稽。雖告訴人亦指稱：當時伊是依燈光號誌為綠燈之指示行駛，係對方闖紅燈云
    云，惟方均未能提出其他具體事證以資證明，尚難僅憑被告或告訴人片面互為
    指述，即遽予認定係告訴人或被告違反燈光號誌之指示行駛；且按汽車（含機車
    ）行駛至交岔路口，固應遵守燈光號誌之指示，然依燈光號誌之指示行駛途中有
    無發生危險之可能，仍應由行車之駕駛者為充分之注意，自難以一經燈光號誌之
    指示可行駛，即可不負注意之責任（最高法院二十四年上字第一六九六號判例參
    照），而依台中市○○○道路交通事故調查報告表警繪現場圖所示，兩車撞擊地
    點在該交岔路口內，若被告及告訴人於前開時地均能注意車前狀況，並隨時採取
    要之安全措施，當可避免本件車禍之發生，足見被告及告訴人均疏未注意車前狀
    況，以致兩車發生碰撞肇事無疑。是被告上開所辯，無非事後卸責之詞，不足採
    信。按汽車（含機車）行駛時，駕駛人應注意車前狀況，並隨時採取必要之安全
    措施，道路交通安全規則第九十四條第三項定有明文。經查本件被告於前開時地
    駕車，本應注意遵守上開規定，而依當時天候晴，日間自然光線，路面乾燥、無
    缺陷及無障礙物，視距良好，有上開道路交通事故調查報告表附卷可查，又無不
    能注意之情形，詎其能注意，竟疏未注意車前狀況，因而肇事，致告訴人受有如
    事實欄所載傷害，足證被告確有過失，雖告訴人亦疏未注意車前狀況，而與有過
    失，惟被告仍難辭過失之責，且其過失行為與告訴人受傷間具有相當因果關係。
    本件事證明確，被告犯行堪以認定。
二、查被告丙○○經營洲源電機廠，平日駕駛車牌號碼ＯＰ－八二一七號自用小貨車
    載送所生產電桿機予客戶，此經其陳明在卷，乃從事駕駛為其附隨業務之人，則
    其於執行業務中肇事致人受傷，核其所為，係犯刑法第二百八十四條第二項前段
    之業務過失傷害罪。公訴人認被告所為，係犯刑法第二百八十四條第一項前段之
    過失傷害罪，惟被告係從事駕駛為其附隨業務之人，已如前述，是公訴人上開認
    定，容有誤會，起訴法條應予變更。又被告於肇事後，在未經有偵查權之機關或
    公務員發覺為犯嫌前，向處理本件車禍之警員周明彰坦承其為肇事者及肇事經過
    ，並願接受裁判，亦據被告供承在卷，復有警員周明彰所製作台中市警察局交通
    警察隊肇事現場圖內載被告陳明肇事經過並簽名附卷可考，核與自首要件相符，
    依法減輕其刑。爰審酌被告過失程度、告訴人所受傷勢及犯罪後態度等一切情狀
    ，量處如主文所示之刑，並諭知易科罰金之折算標準，以資懲儆。
三、據上論斷，應依刑事訴訟法第二百九十九條第一項前段、第三百條、刑法第二百
    八十四條第二項前段、第六十二條前段、第四十一條、罰金罰鍰提高標準條例第
一條前段、第二條，判決如主文。
中    華    民    國      八十九      年    二      月      廿九     日
                                  台灣台中地方法院交通法庭
                                      法  官  朱  光  國
右正本證明與原本無異。
如不服本判決，應於判決送達後十日內向本院提出上訴狀( 應附繕本 )，上訴於臺灣
高等法院臺中分院。
                                      書記官
中    華    民    國      八十九      年       三      月      二       日
刑法第二百八十四條第二項前段
從事業務之人，因業務上之過失傷害人者，處一年以下有期徒刑、拘役或一千元以下
罰金。致重傷者，處三年以下有期徒刑、拘役或二千元以下罰金。
                                                                        Ｔ


司法院資訊處製作；財團法人民間司法改革基金會備份。
